臺灣彰化地方法院刑事判決　　　　　　　　　　　　　九十一年度簡上字第二五號
　　上　訴　人　臺灣彰化地方法院檢察署檢察官
　　被　　　告　甲○○
右列上訴人因被告竊盜案件，不服本院九十年度簡字第一五一號中華民國九十年十二
月三十一日第一審簡易判決（起訴案號：九十年度偵字第六二八四號），提起上訴，
本院管轄之第二審合議庭判決如左︰
    主  文
原判決撤銷。
甲○○竊盜，處有期徒刑伍月，如易科罰金以參佰元折算壹日。
扣案之鑰匙壹支沒收。
    事  實
一、甲○○曾因煙毒案件、違反麻醉藥品管理條例案件，經分別判處有期徒刑三年一
    月、二月確定，且經定執行刑為有期徒刑三年二月，又因違反槍砲彈藥刀械管制
    條例案件，經判處有期徒刑三月確定，並接續執行，嗣於八十四年九月十一日假
    釋付保護管束，應於八十六年九月十七日保護管束期滿，但又因妨害自由案件，
    經判處有期徒刑四月確定，及因煙毒案件、違反麻醉藥品管理條例案件，經判處
    應執行有期徒刑三年四月確定，二案且經定執行刑為有期徒刑三年七月，並與前
    案經撤銷假釋之殘刑二年六日接續執行，嗣又於八十八年九月十八日假釋付保護
    管束，應於九十年十二月二十九日保護管束期滿，但又經撤銷假釋而執行殘刑二
    年三月十一日，應於九十四年二月十日始執行完畢（起訴書及原審判決均誤認上
    述因妨害自由案件，煙毒案件、違反麻醉藥品管理條例案件，所定執行刑有期徒
    刑三年七月已經執行完畢），猶不知警惕，於九十年八月十五日二時三十分許，
    在彰化縣員林鎮○○路二十六號前，見乙○○所有之車牌號碼Ｒ七─０五七一號
    自小客車車門未鎖（二面車牌於失竊後不知去向），竟意圖為自己不法之所有，
    以自備之鑰匙一支啟動引擎方式，竊取該自小客車，得手後供己代步使用，嗣於
    同年九月十二日二十三時四十分許，在彰化縣大村鄉○○村○○路九十一號前欲
    駕駛該車時，當場為警查獲，並扣得其所有供竊取該車之鑰匙一支。
二、案經彰化縣警察局員林分局報請台灣彰化地方法院檢查書檢察官偵查起訴。
    理  由
一、右揭犯罪事實業據被告坦承不諱，並有被害人乙○○之警訊筆錄、贓物認領保管
    單、車輛竊盜資料個別查詢報表、照片等在卷及鑰匙一支扣案可資佐證，被告犯
    行堪以認定。
二、上訴意旨略以：公訴人曾以被告與另案被告己○○、丁○○，共同基於犯意之聯
    絡，自九十年八月二十一日至九十年十月十日止，連續竊取丙○○等十一人所有
    之自用小客車後，復以電話向被害人等恐嚇勒贖新台幣（下同）一萬元至五萬元
    不等之金額，並指定將款項匯至台北國際商業銀行桃園分行及華信銀行新莊分行
    等帳戶，再由被告前至銀行自動櫃員機提領款項，因認被告涉犯恐嚇取財等罪，
    而與起訴書所載被告之犯行具有連續犯及牽連犯之裁判上一罪關係，而送請併案
    審理部分，經原審認與起訴書所載部分並無連續犯及牽連犯之裁判上一罪關係，
    固非無見，但被告與另案被告己○○、丁○○為一竊車勒贖集團，被告先由共犯
    丁○○於九十年九月四日負責竊取被害人戊○○所有之自小客車後，由被告負責
    至自動櫃員機提領贖款，事後分得五萬元，此據被告於警訊及偵查中承認不諱（
    九十年度偵字第七六二號、九十一年度偵字第五八四號），又先由共犯己○○於
    九十年九月十五日竊取被害人庚○○○所有之箱型車後，由被告負責打電話向被
    害人勒索金錢，並至自動櫃員機提領贖款，分得一半贖款，亦據被告及另案共犯
    己○○陳述明確，被告又於偵查中稱：（在偷九十年八月十五日之該車，就有想
    到與己○○偷車恐嚇取財）是的，我是基於同一犯意等語，因認原審就此部份未
    予調查，遽認起訴書所載部分與併辦部分無裁判上一罪關係，難認妥適，應撤銷
    改判云云。
三、經查：上訴人送請併案審理（九十一年度偵字第五八四號）部分，訊據被告固不
    否認有代另案被告己○○、丁○○至自動櫃員機提款、及為另案被告己○○打電
    話至失車被害人庚○○○住處等情，但於本院審理時否認與另案被告己○○、丁○○共犯竊盜、恐嚇取財等犯行，辯稱：「己○○要我打電話，說是他朋友，交
    代我只要問對方錢匯了沒有，提錢時不知錢的來源，丁○○要我提錢一次，我以
    為是他的錢，不知道他們偷車的事，（是否他們負責偷車，你負責領錢）不是，
    我並沒有參加他們的犯罪行動，可能檢察官誤解我的意思」等語，且被告原於警
    訊及偵查（九十年度偵字第七六二一號）中均否認竊車，於原審訊問時稱：「（
    九十年八月十五日偷車）是的，我是偷來要代步用，沒有要擄車勒贖，（有無與
    己○○一起擄車勒贖）無，己○○也沒有告訴我去偷車的事，我只是幫己○○去
    領錢，我不知道擄車勒贖的事，與我偷的這輛車完全無關」等語，嗣經原審將公
    訴人移送併辦部分退回檢察官另行處理後，雖於偵查（九十一年度偵字第五八四
    號）中稱：「（幫丁○○領錢時就知是擄車勒贖）知道，他負責偷車，我負責領
    錢，（打電話給在南投縣竹山鎮的車主）這部分我負責打電話及領錢，己○○負
    責偷車，（在偷九十年八月十五日之該車，就有想到與己○○偷車恐嚇取財）是
    的，我是基於同一犯意」等語，但於本院訊問時稱：「我沒有參加他們的行動，
    當時不知道是贖車的錢」等語，又改稱：「（八月十五日偷車代步時已參加己○○恐嚇取財行動）是的」等語（均見本院九十一年三月七日訊問筆錄），嗣更於
    本院審理時為上述之辯解，其於警訊、偵查及原審均稱其不知擄車勒贖事、其竊
    車與擄車勒贖無關，經退回檢察官處理後，竟坦承與另案被告己○○、丁○○分
    別竊車、取贖且係「基於同一犯意」，至本院審理時又翻異前供否認，其究竟是
    否參與另案被告己○○、丁○○之竊車、恐嚇取財犯行，前後所述不同，足見被
    告之供詞反覆，自無從依其上述供述逕行認定其起訴書所載竊車代步部分與移送
    併辦之竊車恐嚇部分，主觀上確係「基於同一之犯意」，又設如被告確有移送併
    辦所指犯行，另斟酌該等犯行之客觀情狀，依本件被害人乙○○指述之失竊情形
    ，並未敘及被告於竊取本件自用小客車後，有何對之加以恐嚇取財之犯行，被告
    亦稱：竊取該車僅係為供代步之用等語，故被告縱事後與己○○、丁○○共犯竊
    盜及恐嚇取財之犯行，其主觀上之犯罪目的、客觀上之犯罪手段均不相同，應認
    係另行起意所為，難認與本件有何連續犯及牽連犯之裁判上一罪之關係，上訴人
    上訴意旨所指尚有未洽，從而，此部分與上述起訴書所載部分並無連續犯及牽連
    犯之裁判上一罪關係，並非起訴效力所及，原審因認此部份未經起訴，無從審究
    ，而退請檢察官另為適當之處理，並無違誤。
四、核被告所為係犯刑法第三百二十條第一項之竊盜罪。被告曾因煙毒案件、違反麻
    醉藥品管理條例案件，經分別判處有期徒刑三年一月、二月確定，且經定執行刑
    為有期徒刑三年二月，又因違反槍砲彈藥刀械管制條例案件，經判處有期徒刑三
    月確定，並接續執行，嗣於八十四年九月十一日假釋付保護管束，應於八十六年
    九月十七日保護管束期滿，但又因妨害自由案件，經判處有期徒刑四月確定，及
    因煙毒案件、違反麻醉藥品管理條例案件，經判處應執行有期徒刑三年四月確定
    ，二案且經定執行刑為有期徒刑三年七月，並與前案經撤銷假釋之殘刑二年六日
    接續執行，嗣又於八十八年九月十八日假釋付保護管束，應於九十年十二月二十
    九日保護管束期滿，但又經撤銷假釋而執行殘刑二年三月十一日，應於九十四年
    二月十日始執行完畢等情，有臺灣高等法院被告全國前案紀錄表及台灣彰化地方
    法院檢察署刑案資料查註紀錄表附卷可按，原審判決誤認上述因妨害自由案件，
    煙毒案件、違反麻醉藥品管理條例案件，所定執行刑有期徒刑三年七月已經執行
    完畢，而對被告論以累犯，核屬違誤，上訴人指摘原審判決有上述就併案部分未
    予以調查之違誤，請求撤銷云云，雖無理由，然原判決關於累犯部分既有上述之
    違誤，自應由本院撤銷改判。爰審酌被告曾犯上述之煙毒案件、違反麻醉藥品管
    理條例案件、違反槍砲彈藥刀械管制條例案件、妨害自由案件，煙毒案件、違反
    麻醉藥品管理條例等諸多案件，均經判處罪刑確定，尚未執行完畢，已如前述，
    竟再犯本件犯行，及其犯罪動機、手段及其犯後坦承犯行等一切情狀，量處如主
    文所示之刑，併諭知易科罰金之折算標準。扣案之鑰匙一支，係供被告竊盜犯罪
    所用之物，且為被告所有，業據其陳明在卷，爰依刑法第三十八條第一項第二款
    之規定，宣告沒收。
據上論斷，應依刑事訴訟法第四百五十五條之一第一項、第三項、第三百六十九條第
一項前段、第三百六十四條、第二百九十九條一項前段，刑法第三百二十條第一項、
第四十一條第一項前段、第三十八條第一項第二款，罰金罰鍰提高標準條例第一條前
段、第二條，判決如主文。
本案經檢察官許嘉龍到庭執行職務。
中      華      民      國    九十一    年      八      月    二十九    日
                             台灣彰化地方法院刑事第三庭
                                    審判長法官  余  仕  明
                                    法      官  廖  國  佑
                                    法      官  陳  連  發
右正本證明與原本無異。
不得上訴。
                                    法院書記官  葉  惠  英
中      華      民      國    九十一    年      九      月      二      日
